# Margot Webdesigner Barbosa Graphiste

Avec plus de 6 ans d'expérience professionnelle. (joaillerie, e-commerce, finance, immobilier, ferroviaire) je m'intéresse à l'innovation et à la culture. Je suis polyvalente, passionnée et investie dans le développement de l'organisation dans laquelle je travaille.

margotbarbosa.myportfolio.com

75017 PARIS Tel: 06.11.88.38.91 margotbarb@gmail.com

> 27 ans Permis B

### **OUTILS INFORMATIQUES**

Adobe Illustrator	$\bigcirc$	$\bigcirc$	$\bigcirc$	$\bigcirc$	$\bigcirc$
Adobe InDesign	$\bigcirc$	$\bigcirc$	$\bigcirc$	$\bigcirc$	
Adobe Photoshop	$\bigcirc$	$\bigcirc$	$\bigcirc$	$\bigcirc$	$\bigcirc$
Adobe XD	$\bigcirc$	$\bigcirc$	$\bigcirc$	$\bigcirc$	$\bigcirc$
Adobe After Effects	$\bigcirc$	$\bigcirc$	$\bigcirc$		
HTML	$\bigcirc$	$\bigcirc$	$\bigcirc$	$\bigcirc$	
CSS	$\bigcirc$	$\bigcirc$	$\bigcirc$		
Wordpress / Joomla	$\bigcirc$	$\bigcirc$	$\bigcirc$		

## **COMPÉTENCES**

Anglais: niveau européen B1 (TOEIC 800/990). Allemand: niveau scolaire (A2). Bureautique: Pack Microsoft office, Base de données.

### **INTÉRÊTS**







Voyages

Pratique des Arts (Guitare, dessin) technologique

Univers

De 2008 à 2010 : Élève à l'école des Beaux-arts de Blois.

> 2018: Bénevole graphiste Webassoc

# **EXPÉRIENCES PROFESSIONNELLES**

### **DIRECTRICE ARTISTIQUE - WEBDESIGNER - GRAPHISTE**

Depuis juillet 2018 - DIAMANTA - Paris (75)

E-commerce de joaillerie et horlogerie :

- Identités visuelles et développement des nouvelles marques (fantaisie, haut de gamme, horlogerie)
- Webdesign & maquettage de landing pages
- Design Packaging (Calendriers de l'Avent, bougies, PLV)
- DA photo, montage et retouche

### GRAPHISTE MULTIMÉDIA

2017 - 2018 - EUROPEAN HOMES - Paris (75)

- Création et déclinaison de supports de communication (4x3, affiches, flyers, insertions presse etc.)
- Community manager: stratégie digitale (présence sur les réseaux sociaux/emailing, et site internet)
- Illustrations diverses en interne.

### GRAPHISTE - CHARGÉE DE COMMUNICATION VISUELLE (ALT.)

2016 - 2017 - BNP Paribas International Retail Banking - Paris (75)

- Conception et déploiement de la communication visuelle de l'entité
- Élaboration de la stratégie graphique des projets
- Conception du design d'application et de la charte graphique dans le cadre d'un projet intrapreneurial (du People's lab - BNP Paribas)

### GRAPHISTE DIRECTRICE ARTISTIQUE FREELANCE

Depuis 2015 - Paris (75)

Conception de supports de communication web et print :

- Logos et chartes graphiques
- Calendriers, flyers, brochures
- Emailing, site web

### CHARGÉE DE COMMUNICATION (ALT.)

2014 - 2016 - SNCF Direction Ingénierie & Projets - Bordeaux puis Saint-Denis (93)

- Développement de produits de communications internes (graphisme, strategie, redaction journalistique)
- Community management

### **GRAPHISTE - WEBDESIGNER (STAGE)**

Avril à Juin 2014 - Biocold Process - Bordeaux (33)

### **FORMATION**

Master MMCI - Création Artistique - Titre RNCP de niveau I 2015-2017 - Esupcom' Paris - Sciences U (92).

Licence professionnelle Presse et Édition d'Entreprise 2014-2015 - IUT Bordeaux Montaigne (33).

DUT Métiers du Multimédia et de l'Internet 2012-2014 - IUT de Blois (41).

Baccalauréat Littéraire option Arts plastiques 2008-2011 - Lycée François-Philibert Dessaignes de Blois (41).